【裁判字號】    98,訴,377
【裁判日期】    981015
【裁判案由】    偽造文書
【裁判全文】
臺灣臺南地方法院刑事判決               98年度訴字第377號
公  訴  人  臺灣臺南地方法院檢察署檢察官
被      告  甲○○
上列被告因偽造文書案件，經檢察官提起公訴（98年度偵字第543號）
，本院判決如下：
    主  文
甲○○犯行使偽造私文書罪，處有期徒刑陸月，如易科罰金，以
新臺幣壹仟元折算壹日。偽造於「刑事告訴狀」上「丙○○」印
文壹枚，沒收。
    事  實
一、甲○○係萬寶祿國際股份有限公司（下稱萬寶祿公司）之經
    銷商，丙○○係甲○○之下線，江信益因經銷獎金如何計算
    及分配，與萬寶祿公司及其實際負責人林淑惠有爭執，而欲
    向台灣台南地方法院檢察署（下稱台南來地檢署）提出刑事
    告訴，甲○○明知其經銷下線之丙○○僅授權其使用印章於
    處理該公司之經銷事項，未授權其處理訴訟事宜，竟未經同
    意而將丙○○列為告訴人，在該刑事告訴狀之告訴人欄列名
    ，而基於偽造文書並進而行使之犯意，於民國96年8月間，
    盜用丙○○之印章，盜蓋「丙○○」印文於刑事告訴狀上，
    於96年9月4日具狀向台南地檢署提出刑事告訴以行使，足生
    損害於丙○○及司法機關對犯罪偵查之正確性。
二、案經臺灣臺南地方法院檢察署檢察官自動檢舉偵查起訴。
    理  由
一、按被告以外之人於審判外之言詞或書面陳述，除法律有規定
    者外，不得作為證據；又被告以外之人於審判外之陳述，雖
    不符合同法第一百五十九條之一至第一百五十九條之四之規
    定，但經當事人於審判程序同意作為證據，法院審酌該言詞
    陳述或書面陳述作成時之情況，認為適當者，亦得為證據。
    當事人、代理人或辯護人於法院調查證據時，知有第一百五
    十九條第一項不得為證據之情形，而未於言詞辯論終結前聲
    明異議者，視為有前項之同意，刑事訴訟法第一百五十九條
    第一項及第一百五十九條之五分別定有明文。本件證人之供
    述或非供述證據，均未經被告於本案言詞辯論終結前爭執其
    證據能力，本院審酌前開證據之作成，並無不當或顯不可信
    之情況，依首揭法條規定，均有證據能力，先此敘明。
二、訊據被告甲○○對於在該刑事告訴狀上使用被害人丙○○之
    印文，具狀向台南地檢署提出告訴等情，固不否認，但矢口
    否認有何偽造文書之犯行。辯稱：我蓋用於刑事告訴狀上之
    印章，是丙○○委任我處理萬寶祿國際股份有限公司事務之
    印章。使用丙○○之名義及印文具狀告訴，是我經丙○○之
    同意之後幫丙○○簽的云云。惟查：
    (一)被害人丙○○並未委由被告甲○○以其名義具狀向台南地
      檢署對萬寶祿公司總經理林淑惠提出刑事告訴等情，迭據
      丙○○於警詢、偵查（分見96年偵字第13725號卷第19頁
      、第64頁）及本院審理中（本院卷第30─31頁）指訴甚詳
      ，且有蓋有被害人丙○○印文之刑事告訴狀一紙附卷足憑
      。
    (二)被告於本院審理中所舉證人李淑貞到庭證稱：我先生（即
      被告）雖有多次打電話給丙○○，均聯絡不到人，後來又
      打電話給丙○○的姐姐，最後沒有聯絡到丙○○，我先生
      遞狀時我也知道等情（見本院卷10月10日審判筆錄第6─7
      頁）。所舉另一證人即被害人丙○○，到庭亦未證稱有授
      權被告具狀告訴，反而指證被告係偽造其印文。是以，本
      件具查無被告係經被害人丙○○之授權而提告之證據。被
      告所辯，顯係卸責之詞，不足採信。
    (三)綜上所述，被告確有未經被害人丙○○之授權而以丙○○
      之名義，具狀對萬寶祿公司之總經理林淑惠出提出告訴無
      誤，被告所辯係經丙○○之同意而有授權云云，均不足採
      信。本件事證已臻明確，被告犯行可堪認定，應依法論科
      。
三、被告所為，應係構成刑法第216條、第210條之行使偽造私文
    書罪。被告盜用印章之行為，為偽造私文書之部分行為，不
    另論罪；另偽造之低度行為為行使之高度行為所吸收，亦不
    另論罪。爰審酌被告素行、犯罪之動機、目的、手法、所生
    危害及犯後否認犯行尚乏悔意等一切情狀，量處如主文所示
    之刑。另被告上揭犯行，並諭知易科罰金之折算標準，以資
    儆懲。被告在刑事告訴狀上姓名欄內盜蓋之「丙○○」印文
    1枚，不問屬於犯人與否，併予宣告沒收。
據上論斷，應依刑事訴訟法第299條第1項前段，刑法第216條、
第210條、第219條、第41條第1項前段，判決如主文。
本案經檢察官乙○○到庭執行職務。
中    華    民    國    98    年    10    月    15    日
                  刑事第一庭    審判長法  官  鄧希賢
                                      法  官  田幸艷
                                      法  官  朱中和
以上正本證明與原本無異。
如不服本判決應於收受本判決後10日內向本院提出上訴書狀，並
應敘述具體理由。其未敘述上訴理由者，應於上訴期間屆滿後20
日內向本院補提理由書狀（均須按他造當事人之人數附繕本）「
切勿逕送上級法院」。
                                      書記官  黃秋萍
中    華    民    國    98    年    10    月    15    日
中華民國刑法第216條
（行使偽造變造或登載不實之文書罪）
行使第 210 條至第 215 條之文書者，依偽造、變造文書或登載
不實事項或使登載不實事項之規定處斷。
中華民國刑法第210條
（偽造變造私文書罪）
偽造、變造私文書，足以生損害於公眾或他人者，處 5 年以下
有期徒刑。
中華民國刑法第219條
（沒收之特例）
偽造之印章、印文或署押，不問屬於犯人與否，沒收之。


司法院資訊處製作；財團法人民間司法改革基金會備份。
